臺灣高等法院臺中分院刑事裁定　
110年度抗字第412號

抗 告 人  
即受刑人    吳佳龍


上列抗告人因竊盜等案件，不服臺灣彰化地方法院110年度聲字
第250號中華民國110年3月2日定其應執行刑之裁定（聲請案號：
110年度執聲字第95號），提起抗告，本院裁定如下：
    主  文
抗告駁回。
    理  由
一、抗告意旨略以：抗告人即受刑人吳佳龍（下稱抗告人）如附
    表所示竊盜罪經原審定應執行刑為有期徒刑10月，實屬過重
    ，爰提起抗告等語。
二、按裁判確定前犯數罪者，併合處罰之；數罪併罰，有二裁判
    以上者，依第51條之規定，定其應執行之刑，刑法第50條第
    1 項前段、第53條各有明定。又刑法第51條第5款規定數罪
    併罰，宣告多數有期徒刑者，於各刑中之最長期以上，各刑
    合併之刑期以下，定其刑期。核數罪併罰合併定應執行刑之
    制度目的，在就所犯數罪，以各罪宣告刑為基礎，合併後綜
    合評價犯罪人最終應具體實現多少刑罰，方符合罪責相當要
    求並達刑罰目的。刑法第51條所定數罪併罰之方法，就宣告
    多數有期徒刑者，僅於該條第5款規範其界限，但衡酌之裁
    量因子為何，則無明文。但依其制度目的，應綜合評價各罪
    類型、關係、法益侵害之綜合效果，考量犯罪人個人特質，
    認應對之具體實現多少刑度，即足達到矯治教化之必要程度
    ，並符罪責相當原則，以緩和宣告刑可能存在之不必要嚴苛
    。若法院於審酌個案具體情節，裁量定應執行之刑時，並未
    違背刑法第51條各款或刑事訴訟法第370條第3項等所定之方
    法或範圍（即法律之外部性界限），亦無明顯違背公平、比
    例原則或整體法律秩序之理念及法律規範之目的（即法律之
    內部性界限）者，即屬其裁量權合法行使之範疇，不得任意
    指為違法或不當。
三、經查：抗告人所犯如附表編號1至3所示之罪，經原審以附表
    各罪宣告刑中之最長期即有期徒刑6月以上，附表各罪合併
    之刑期總和為有期徒刑1年以下，及參酌附表編號1至2曾經
    法院定其應執行有期徒刑5月確定在案，而在此範圍內以抗
    告人之責任為基礎，並審酌抗告人所犯各個竊盜犯行係侵害
    不同被害人法益，且其不斷犯竊盜及財產犯罪，並未因為入
    監服刑而改過，為避免抗告人產生多犯罪折扣較多之僥倖心
    態，兼衡罪數所反映之抗告人人格特性與犯罪傾向、刑罰公
    平性，以杜絕僥倖、減少犯罪之立法意旨等綜合判斷，而酌
    定其應執行刑有期徒刑10月，已適度減輕抗告人之刑罰，核
    本件已適用限制加重原則之量刑原理，給予適度之刑罰折扣
    ，所定刑期並未失衡，無違比例原則。抗告意旨空言主張原
    裁定所定之應執行刑過重，顯係對原審裁量職權之適法行使
    任意指摘，揆諸上揭規定及說明，其抗告為無理由，應予駁
    回。
四、據上論斷，應依刑事訴訟法第412條規定，裁定如主文。
中　　華　　民　　國　　110 　年　　4 　　月　　22　　日
       　　刑事第六庭    審判長法　官  唐  光  義
 　　　　　　　　　　　　　    法　官  許  冰  芬
　　　　　　　　　　　　　　　 法　官  鍾  貴  堯                          
以上正本證明與原本無異。     
不得再抗告。

                               書記官  何  佳  錡

中　　華　　民　　國　　110 　年　　4 　　月　　22　　日

附表:
編　　　　　號  1 2 3 罪　　　　　名  竊盜 竊盜 竊盜 宣　　告　　刑  有期徒刑3月，如易科罰金，以新臺幣1000元折算1日。 有期徒刑3月，如易科罰金，以新臺幣1000元折算1日。 有期徒刑6月，如易科罰金，以新臺幣1000元折算1日。 犯　罪　日　期     偵查(自訴)機關 年　度　案　號  屏東地檢108度偵緝字第304號 臺南地檢108年度偵緝字第438號 彰化地檢108度偵緝字第518號 最　後 事實審 法　　院 屏東地院 臺南地院 彰化地院  案　　號 108年度簡字第1494號 108年度簡字第3190號 109年度簡上字第99號  判決日期 108年09月10日 108年12月12日 109年11月19日 確　定 判　決 法　　院 屏東地院 臺南地院 彰化地院  案　　號 108年度簡字第1494號 108年度簡字第3190號 109年度簡上字第99號  判決日期 108年10月08日 109年01月06日 109年11月19日  備註